【裁判字號】    99,消債更,45
【裁判日期】    991006
【裁判案由】    更生事件
【裁判全文】
臺灣屏東地方法院民事裁定            99年度消債更字第45號
聲  請  人
即 債務 人  甲○○
上列當事人聲請消費者債務清理事件，本院裁定如下：
    主  文
債務人甲○○自中華民國九十九年十月二十日十二時起開始更生
程序。
命司法事務官進行本件更生程序。
    理  由
一、按債務人不能清償債務或有不能清償之虞；且無擔保或無優
    先權之債務總額未逾新臺幣一千二百萬元者，於法院裁定開
    始清算程序或宣告破產前，得向法院聲請更生；又法院開始
    更生程序之裁定，應載明其年、月、日、時，並即時發生效
    力，消費者債務清理條例（下稱本條例）第3 條、第42條第
    1 項、第45條第1 項分別定有明文。次按法院裁定開始更生
    或清算程序後，得命司法事務官進行更生或清算程序，必要
    時得選任律師、會計師或其他適當之自然人或法人一人為監
    督人或管理人，本條例第16條第1 項亦有明文。
二、本件債務人聲請意旨略以：其前曾遭友人詐騙而向銀行借貸
    ，因無以求償遂以信用卡支付日常生活費用，就所積欠之債
    務約新台幣（下同）1,500,000 元債務有不能清償之情事，
    於民國（下同）95年間申請消費金融事件無擔保債務協商未
    成立，嗣98年6 月再以書面向上開銀行請求共同協商債務清
    償方案，惟依現所任職行政院退輔會龍泉榮民醫院擔任病例
    調閱員，固按98年度各類所得481,073 元（剔除扣繳稅額）
    ，計算每月平均收入約40,089元，然因法院強制執行每月扣
    薪10,000元後，已不足支應每月最低日常生活費9,829 元、
    扶養母親費用2,000 元、代繳長子無資力付款之債務人現住
    房屋貸款5,000 元及償還非金融機構（第一匯誠資產公司）
    2,000 元，實無法負擔每月16,758元之還款條件以償還所積
    欠債務，致於98年7 月31日經通知前置協商不成立。是客觀
    上確有不可歸責於債務人之事由，且其無擔保或無優先權之
    債務總額未逾1,200 萬元，復未經法院裁定開始清算程序或
    宣告破產，爰向本院聲請更生等語。
三、經查，債務人所主張之上開之事實，業據其提出與所述相符
    之債權人清冊、財產暨收入狀況說明書、戶籍謄本、勞工保
    險被保險人投保資料表、債務人2 名子女之財政部台灣省南
    區國稅局97、98年度綜合所得稅各類所得資料清單暨財產歸
    屬資料清單及前置協商不成立通知書、財團法人金融聯合徵
    信中心當事人查詢個人資料（信用報告）回覆書、98年各類
    所得扣繳暨免扣繳憑單、2 名子女房屋租約、郵政匯款單、
    房貸郵政劃撥收據、薪資明細表、本院屏院木民執宇字第94
    執5443號執行命令暨分配表等件影本為證。再按債務人受有
    法院強制執行，除每月扣薪10,000元，尚包含每年度各類獎
    金四分之三範圍額度，是每月實際領取薪資僅約19,000元，
    有前開薪資明細表在卷可稽；並依最大債權銀行即國泰世華
    商業銀行所提出之協商還款方案，分120 期、利率3%、以每
    期還款16,758元之協商還款方案，及債務人迄至98年6 月6
    日之無擔保及無優先債權債權總金額2,350,717 元（實際金
    額仍應計算並加計至更生裁定准許前一日之利息及違約金）
    ，堪信其實已無力履行協商，且並無可歸責之事由。參酌債
    務人名下現無土地、房屋，復查無其有消費者債務清理條例
    第6 條第3 項、第8 條或第46條各款所定駁回更生聲請之事
    由存在，則債務人聲請更生，應屬有據。
四、綜上，債務人聲請更生，為有理由，揆諸首開法條規定，爰
    裁定如主文第一項所示，並命司法事務官進行本件更生程序
    。
中    華    民    國    99    年    10    月    6     日
                  民 事 庭    法  官  吳思怡
上為正本係照原本作成。
本件不得抗告。
本裁定已於99年10月13日17時公告。
中    華    民    國    99    年    10    月    6     日
                              書記官  洪韻雯

司法院資訊處製作；財團法人民間司法改革基金會備份。
